【裁判字號】    99,上易,165
【裁判日期】    990318
【裁判案由】    賭博
【裁判全文】
臺灣高等法院高雄分院刑事判決         99年度上易字第165號
上  訴  人  臺灣高雄地方法院檢察署檢察官
上  訴  人
即  被  告  乙○○
選任辯護人  吳玉豐律師
上  訴  人
即  被  告  甲○○
選任辯護人  吳玉豐律師
上  訴  人
即  被  告  丙○○
選任辯護人  吳玉豐律師
上  訴  人
即  被  告  丁○○
選任辯護人  葉銘進律師
上列上訴人因被告賭博案件，不服台灣高雄地方法院98年度易字
第1056號中華民國98年12月3 日第一審判決（起訴案號：台灣高
雄地方法院檢察署98年度偵字第13768 號），提起上訴，本院判
決如下：
     主  文
上訴駁回。
     事  實
一、乙○○自民國96年1 月間起為址設高雄縣鳳山市○○路93號
    1 樓領有電子遊戲場營業級別證之「快樂營電子遊藝場」負
    責人，以月薪新臺幣（下同）32,000元僱用丙○○擔任店員
    兼主任，於98年4 月15日以月薪28,000元僱用甲○○擔任早
    班店員，竟共同基於賭博之犯意聯絡，由乙○○在上開公眾
    得出入之遊藝場內，擺設如附表一所示電子遊戲機共83臺，
    供不特定之人賭博財物，並由丙○○負責兌換現金，甲○○
    則負責上開機臺之開分、洗分工作；其賭博方法為賭客持現
    金以一定比率開分把玩，或持現金以2.5 ：1 比率兌換代幣
    把玩，由機具內之IC板程式決定偶然之輸贏，機具上顯示之
    分數據遊戲規則而倍數增減，賭客可請店員就機具上所顯示
    之分數加以計算後（洗分），以1 ：1 比率換取寄分卡分數
    ，再持寄分卡分數兌換等值現金。適賭客丁○○基於賭博之
    犯意，自98年4 月30日18時許起，在上開遊藝場內經店員開
    分、兌換代幣，賭玩「水果盤」、「宿命」（北斗神拳）機
    具各1 臺，至同日19時15分許，丁○○示意甲○○至機臺將
    累積代幣及分數洗分，並換得寄分卡1000分3 張、500 分1
    張，再將機臺內餘額玩畢後，持上開寄分卡至櫃臺向甲○○
    要求兌換現金，甲○○計算寄分卡分數後，將現金3,500 元
    交給丙○○，丙○○轉身進入櫃臺後方一以門簾及板門簡單
    隔出之小房間內，將現金3,500 元放在該小房間內1 把塑膠
    椅上並以罐子壓住，出來後即示意丁○○自行入內拿取賭金
    ，丁○○入進入拿取賭金之時，為警當場查獲，並扣得丁○○所得之賭資3,500 元、如附表一所示當場賭博之電子遊戲
    機具共83臺（均含IC板）及如附表二所示之物，始悉上情。
二、案經高雄縣政府警察局鳳山分局報請臺灣高雄地方法院檢察
    署檢察官偵查起訴。
    理  由
一、證據能力：
  (一)按被告以外之人於審判外之陳述，雖不符刑事訴訟法第159
    條之1 至第159 條之4 之規定，而經當事人於審判程序同意
    作為證據，法院審酌該言詞陳述或書面陳述作成時之情況，
    認為適當者，亦得為證據，刑事訴訟法第159 條之5 第1 項
    定有明文。本件檢察官、被告於原審審判程序時，就本判決
    所引用審判外之言詞或書面陳述，均明示同意有證據能力，
    本院審酌該具有傳聞證據性質之證據，其取得過程並無瑕疵
    ，與待證事實具有關聯性，證明力非明顯過低，以之作為證
    據係屬適當，認俱得為證據。
  (二)卷附現場蒐證照片45張（警卷第40-54 頁），乃以科學、機
    械之方式對於查獲當時之情況所為忠實且正確之紀錄，性質
    上並非供述證據，故無傳聞法則之適用，於此又查無不得為
    證據之狀況，自均具有證據能力。再本件如附表一、二所示
    之扣案物品，皆為警方依法執行職務而取得，均具有證據能
    力。
  (三)被告丁○○及其選任辯護人於本院審理時主張其於警詢之自
    白係出於警員之不正方法而為，不具任意性，否認其具有證
    據能力。然查證人即查獲之警員戊○○於原審98年11月19日
    審理時證稱：（警詢時丁○○有無坦承在快樂營遊藝場內換
    取3,500 元現金之情形？）他之前有坦承，後來他覺得這樣
    講會害到別人，當時我跟他講，我不是要你作偽證，只是要
    據實陳述，他有在筆錄裡面承認（見原審卷第23頁）。證人
    戊○○於本院99年3 月11日審理時之證述，與其於偵查及原
    審審理時之證述前後一致，仍不能證明被告丁○○警詢之自
    白係出於戊○○警員之不正方法而為，本院認定被告丁○○
    警詢之自白具有證據能力。
二、訊據被告乙○○固坦承為「快樂營電子遊藝場」負責人，在
    店內擺設如附表一所示電子遊戲機共83臺插電營業，並僱用
    丙○○、甲○○擔任兌換現金、開分及洗分工作之事實；被
    告丙○○、甲○○固坦承受僱乙○○，在遊藝場內擔任兌換
    代幣、開分及洗分工作，且丙○○於上揭時地交付現金
    3,500 元予丁○○之事實；另質之被告丁○○固坦承於上開
    遊戲場內把玩電子遊戲機具，及丙○○確有交付3,500 元之
    事實，惟均矢口否認有何賭博之犯行，被告乙○○辯稱：伊
    於查獲當天不在現場，但伊有交代店員說客人打玩機臺之積
    分不能兌換現金云云。被告丙○○、甲○○、丁○○均辯稱
    ：店裡不能兌換現金，丁○○當天是兌換2 張1000分、1 張
    500 分的寄分卡，被扣得3,500 元其實是香菸的貨款云云。
    惟查：
  (一)被告乙○○為「快樂營電子遊藝場」之負責人，其領有電子
    遊戲場業營利事業登記證，合法經營電子遊藝場業，並於該
    遊戲場內擺設如附表一所示電子遊戲機共83臺，供不特定之
    人賭博財物，又分別以月薪32,000元、28,000元僱用被告丙○○、甲○○擔任主任、店員，負責上開機臺之兌換代幣、
    開分、洗分等工作，讓賭客依固定比率開分或投入代幣把玩
    ，由機具內之IC板程式決定偶然之輸贏，機具上顯示之分數
    據遊戲規則而倍數增減；被告丁○○於98年4 月30日18時許
    起，在上開遊藝場把玩「水果盤」、「宿命」，至同日19時
    15分許，經被告甲○○洗分並交付寄分卡後，被告丁○○持
    寄分卡至櫃臺，及被告丙○○將現金3,500 元交付被告丁○○等情，業據被告4 人所自承，並有高雄縣政府營利事業登
    記證影本1 紙及扣案如附表一、二所示之物在卷可稽，此部
    分事實，堪以認定。
  (二)被告等人雖以前詞置辯，及被告丁○○於偵訊、原審及本院
    審理時皆稱：甲○○是算2 張1000分、1 張500 分的寄分卡
    給我，我把寄分卡拿到櫃臺寄放，又在櫃臺跟丙○○收香菸
    的貨款3,500 元，在警局是因警察要扣留我的錢，我才配合
    ，警方除3,500 元外，沒有查扣我其他20餘萬貨款及27,000
    元等語（偵卷第9 頁、第61頁、原審卷第30頁），惟其於警
    詢時已供承：我請甲○○幫我洗分，她拿3 張1000分、1 張
    500 分的寄分卡給我，等我將機臺餘額玩完後，我將寄分卡
    拿到櫃臺給甲○○，甲○○換成現金交給丙○○，丙○○將
    錢拿到櫃臺後方小房間的椅子上放著，等我進去小房間拿錢
    出來後，就被警察抓了，當時洗分兌換現金3,500 元還在我
    右手上等語（警卷第6 頁）。觀之被告丁○○就其供詞前後
    歧異稱係員警要求配合云云，然若其稱所持3,500 元部分為
    菸款，豈會遭員警查扣？難認其已就前後所述不同之處提出
    合理解釋，又本院審酌被告丁○○於警詢內之供述，對於把
    玩遊戲機臺與如何兌現現金之過程，均交代詳細，若非其親
    身經歷，對於細節部分應不可能有如此確定之描述，應認被
    告丁○○於警局之陳述為可信，其事後翻異前詞，顯非可採
    。
  (三)證人即查獲員警戊○○於偵訊、原審及本院審理時均證稱：
    當天是我在現場埋伏，下午6 時許，看到丁○○進入把玩水
    果盤、北斗神拳，玩了約1 個多小時，7 點多看到他請甲○○洗分並換寄分卡，後來又看到他到櫃臺將寄分卡交給甲○○，甲○○有交東西給丙○○，丙○○就走進小房間又從另
    外一邊的門出來，丁○○就從丙○○進去的門走進去，過幾
    秒就出來的時候右手拿3,500 元，我馬上過去抓住他的手等
    語明確（偵卷第40-41 頁、原審卷第22-24 頁本院卷第91-9
    4 頁），其所述均與被告丁○○於警詢陳述之情節一致，佐
    以被告丙○○坦承交付丁○○3,500 元，及被告丁○○亦坦
    承遭員警查獲時，其持3,500 元在手乙情，顯見上開遊藝場
    確實有讓賭客洗分兌換現金之營業方式，被告丙○○、甲○○均有參與此種營業，且被告丁○○當日確實於現場完成兌
    換現金。再者，果如被告等人所辯遭扣得之3,500 元係香菸
    貨款，豈未在櫃臺處當面點清反另躲藏房間內點款？況渠等
    於查獲當時均無法提出出貨單、收款明細等相關資料，足見
    渠等所辯要與事實、常情不符，顯為事後卸責之詞，委無足
    採。
  (四)綜上，本件事證明確，被告等人上開犯行堪以認定，應依法
    論科。
三、按刑法上之賭博罪，係指依偶然之勝負，定財物之得失為要
    件。凡以勝負繫於偶然之事實，並非事前所能預知者，即為
    賭博，並無方法之限制；其所謂財物，係指金錢或其他有經
    濟上價值之有體物而言。而「對向犯」則係指二個或二個以
    上之行為者，彼此相互對立之意思經合致而成立之犯罪，如
    賄賂、賭博、重婚等罪均屬之，因行為者各有其目的，各就
    其行為負責，彼此間無所謂犯意之聯絡，當亦無適用刑法第
    28條共同正犯之餘地（最高法院81年臺非字第233 號判例意
    旨參照）。依上開說明，數行為人就開設電子遊戲場擺設賭
    博性電玩機臺與不特定人賭博，有犯意聯絡及行為分擔，得
    成立共同正犯，惟與參與打玩之賭客間，尚不成立共同正犯
    。
四、本件被告乙○○經營「快樂營電子遊藝場」，擺設賭博性電
    動機臺，並僱用被告甲○○、丙○○為員工在上開遊戲場工
    作，負責看顧機臺、兌換代幣、洗分、開分及兌換賭資現金
    ，由賭客依開分或投入代幣押分，未押中部分，則該次賭資
    歸遊藝場負責人即被告乙○○所有；押中部分，則依押中之
    倍數累積分數後兌換寄分卡，並持之兌現現金，乃係以偶然
    之勝負，決定財物之得失，揆諸前揭之說明，自屬賭博無疑
    。核被告等人所為，均係犯刑法第266 條第1 項前段之普通
    賭博罪。被告甲○○、丙○○就上開賭博犯行間，有犯意聯
    絡及行為分擔，均為共同正犯。被告乙○○於員警查獲時雖
    未在場參與賭博之構成要件行為，然綜觀其提供場地擺設電
    子遊戲機具、僱用被告丙○○、甲○○為主任、店員等情觀
    之，被告乙○○對於本件犯罪亦具有支配之地位，而為本件
    賭博罪之共謀共同正犯甚明。檢察官起訴事實雖僅記載被告
    丁○○賭玩「宿命」機具之事實，惟與其賭玩「水果盤」之
    部分為同一社會事實，本院自可擴張起訴事實而一併審判。
    雖公訴人認被告乙○○、甲○○、丙○○另涉犯同法第268
    條圖利供給賭博場所及聚眾賭博之犯行，惟本院認店家擺設
    賭博性電玩機具供人賭玩，店家仍係憑偶然之事實以決定財
    物之得喪，難認有何從供給賭博場所或聚眾賭博行為抽取金
    錢圖利之情形，與刑法第268 條意圖營利之要件尚屬有間，
    且公訴人就此部分所指亦未提出其他積極證據以為佐證，故
    不得遽為不利被告等之認定。
五、原審因適用刑法第28條、第226 條第1 項前段、第2 項、第
    42條第3 項、第38條第1 項第2 款、第3 款、刑法施行法第
    1 條之1 規定，審酌被告乙○○經營電子遊戲場業，竟不以
    合法方式營業取財，竟在其所經營遊藝場內，擺放電玩機臺
    之方式，從事賭博行為，欲以合法掩護其賭博犯行，嚴重破
    壞社會善良風氣，助長人民以僥倖心態獲取財物之風氣，且
    查扣賭博性電子遊戲機具數量多達83臺，足認該遊藝場尚具
    一定規模，且其具有主導該店經營方式之地位，惡性較為重
    大，而被告甲○○、丙○○係為謀生計始受僱於該店，丙○○並兼任現場主任，其2 人依指示參與賭博犯行，犯罪情節
    自較輕微，另被告丁○○則在公眾得出入之場所賭博財物，
    有礙社會善良風俗，然賭博犯行性質上僅係處分自己財物，
    對社會所造成之危害並非直接鉅大等一切情狀，分別量處被
    告乙○○罰金新台幣30,000元、甲○○20,000元、丙○○
    28,0 00 元、丁○○10,000元，並均諭知如易服勞役，以新
    台幣1, 000元折算1 日，以示懲儆。
六、按刑法第266 條第2 項為同法第38條之特別規定，祇要係當
    場賭博之器具、在賭檯或兌換籌碼處之財物，不問屬於犯人
    與否，皆應依該條項規定宣告沒收，且擺設電動賭博機賭博
    行為與一般賭博行為不同，擺設人每日開機營業時起，即處
    於隨時供不特定賭客投幣與其對賭之狀態，就擺設人而言，
    每日一旦開機營業，即認應已開始賭博行為，是既係營業時
    為警查獲，不論查獲時有無賭客在場賭博，查扣之賭博性電
    玩機具均屬當場賭博之器具，應依刑法第266 條第2 項沒收
    之〔司法院（82）廳刑一字第883 號、司法院（78）廳刑一
    字第1692號函文研究意見參照〕。是扣案如附表一所示之賭
    博性電子遊戲機具83臺（含IC板）及附表二編號1 所示機具
    內代幣7,845 枚，上開機具查獲時均有插電營業，業據被告
    甲○○、丙○○於警詢供述屬實（警卷第14頁、第19頁），
    係當場賭博之器具；附表二編號2 所示在店內櫃臺所扣得之
    週轉金17,725元，係在籌碼兌換處之財物，均依刑法第266
    條第2 項規定，不問屬於犯人與否，宣告沒收之；附表二編
    號1 所示櫃臺起出代幣19,633枚，為被告乙○○所有，預備
    供客人兌換代幣賭玩機具所用，依共犯間責任共同原則，應
    依刑法第38條第1 項第2 款規定，在被告乙○○、甲○○、
    丙○○主文項下，宣告沒收。至扣案如附表一編號2 、8 所
    示之電子遊戲機各1 臺，業據被告丁○○坦承為其於查獲當
    日所把玩，係被告丁○○當場賭博之器具，依刑法第266 條
    第2 項規定，不問屬於犯人與否，宣告沒收，另附表二編號
    3 被告丁○○身上查獲之賭資3,500 元，雖非賭檯或兌換籌
    碼處扣得之財物，然係被告丁○○因犯前揭賭博罪所得之物
    ，且既已交付予被告丁○○，自屬其所有之物，應依刑法第
    38條第1 項第3 款之規定，諭知沒收。另扣案如附表二編號
    4 至18所示之物，雖均為被告乙○○所有，惟與被告等之前
    開犯行並無直接密切之關聯，自不得宣告沒收，其認事用法
    ，核無不合，量刑亦屬允當。被告上訴意旨否認犯罪，指摘
    原判決不當，沒有理由，應予駁回。
七、檢察官上訴意旨略稱：
  (一)原審判決固非無見。惟按電子遊戲場業之經營，非僅「單純
    擺設」電子遊戲機具為已足，舉凡所擺設電子遊戲機具現場
    之管理及供顧客兌換代幣把玩等，均應屬經營行為之內。又
    電子遊戲機之程式，於設計之初即已隱含該遊戲機具有較高
    獲勝機率，已非純粹射倖性，此從經營者必須花費資金購買
    或租用遊戲機台，並提供場所擺放而仍能獲利可明，是該等
    以擺設電子遊戲機聚眾賭博或提供該賭博場所之行為，亦同
    時具有營利之意圖。所為係觸犯刑法第266 條第1 項前段之
    公眾得出入場所賭博罪、同法第268 條意圖營利供給賭博場
    所、聚眾賭博罪，所犯上開各罪，同係基於一個賭博行為，
    係想像競合犯之關係，應從一重之意圖營利提供賭博場所罪
    處斷，此有臺灣高等法院臺中分院96年度上易字第200 號判
    決可資參照，臺灣高等法院暨所屬法院96年法律座談會刑事
    類提案第12號研討結果亦同此見解。
  (二)經查，原審判決卻以「惟本院認店家擺設賭博性電玩機具供
    人賭玩，店家仍係憑偶然之事實以決定財物之得喪，難認有
    何從供給賭博場所或聚眾賭博行為抽取金錢圖利之情形，與
    刑法第268 條意圖營利之要件尚屬有間」為理由，僅判處被
    告乙○○、甲○○、丙○○三人共同犯賭博罪，未構成刑法
    第268 條之意圖營利供給賭博場所或聚眾賭博罪，且未對扣
    案作為賭具使用之全部賭博用電子遊戲機具均予以沒收，該
    認事用法顯然與首揭法院實務見解有所扞挌。
  (三)綜上所述，難認原判決允當，請求撤銷原判決，另為適當之
    判決。
    但查上訴理由引據之座談會討論意見，其性質僅係參與提案
    討論之出席者間之相互意見交換而已，其討論所得之結論並
    無法律上授與之拘束力。而臺灣高等法院臺中分院96年度上
    易字第200 號判決，同為該承審法庭就該承審個案之單一法
    庭之見解，亦不生拘束其他案件或法院依職權判斷之效力，
    檢察官上訴理由，既未提出任何有關本案之具體事證，而僅
    引用上述討論意見及他案判決，指摘原判決不當，沒有理由
    ，亦應予駁回。
據上論斷，應依刑事訴訟法第368條，判決如主文。
本案經檢察官彭南雄到庭執行職務。
中    華    民    國    99    年    3     月    18    日
                  刑事第二庭    審判長法  官  林正雄
                                      法  官  陳啟造
                                      法  官  黃壽燕
以上正本證明與原本無異。
本件判決不得上訴。
中    華    民    國    99    年    3     月    18    日
                                      書記官  林淑敏
附錄本判決論罪科刑法條：
中華民國刑法第266條
（普通賭博罪與沒收物）
在公共場所或公眾得出入之場所賭博財物者，處 1 千元以下罰
金。但以供人暫時娛樂之物為賭者，不在此限。
當場賭博之器具與在賭檯或兌換籌碼處之財物，不問屬於犯人與
否，沒收之。
附表一：
┌─┬────────────┬─────┬──────┐
│編│扣  押  物  名  稱      │數量（臺）│備       註 │
│號│                        │          │            │
├─┼────────────┼─────┼──────┤
│1 │「5PKII」遊戲機         │  16      │1 被告乙○○│
├─┼────────────┼─────┤  於上址內擺│
│2 │「水果盤」遊戲機        │  9       │  設合計83臺│
├─┼────────────┼─────┤  賭博性電子│
│3 │「大盤振舞」遊戲機      │  3       │  遊戲機具（│
├─┼────────────┼─────┤  含IC板91片│
│4 │「鬼舞者」遊戲機        │  2       │  ）        │
├─┼────────────┼─────┤2 被告丁○○│
│5 │「超悟空」遊戲機        │  11      │  於上開時、│
├─┼────────────┼─────┤  地係打玩編│
│6 │「吉宗」遊戲機          │  4       │  號2 水果盤│
├─┼────────────┼─────┤  及編號8 宿│
│7 │「Big chance」遊戲機    │  2       │  命各1 台  │
├─┼────────────┼─────┤            │
│8 │「宿命」遊戲機          │  6       │            │
├─┼────────────┼─────┤            │
│9 │「黑玩」遊戲機          │  5       │            │
├─┼────────────┼─────┤            │
│10│「拳玩」遊戲機          │  2       │            │
├─┼────────────┼─────┤            │
│11│「賓果行星」遊戲機      │  1       │            │
├─┼────────────┼─────┤            │
│12│「森之石松」遊戲機      │  1       │            │
├─┼────────────┼─────┤            │
│13│「梅松」遊戲機          │  1       │            │
├─┼────────────┼─────┤            │
│14│「宿命」遊戲機          │  1       │            │
├─┼────────────┼─────┤            │
│15│「黑玩」遊戲機          │  1       │            │
├─┼────────────┼─────┤            │
│16│「拳玩」遊戲機          │  1       │            │
├─┼────────────┼─────┤            │
│17│「鬼濱爆走愚連隊」遊戲機│  1       │            │
│  │（起訴書誤載為「愚連陽」│          │            │
│  │）                      │          │            │
├─┼────────────┼─────┤            │
│18│「番長押忍」遊戲機      │  1       │            │
├─┼────────────┼─────┤            │
│19│「俺之空」遊戲機        │  1       │            │
├─┼────────────┼─────┤            │
│20│「南國育5」遊戲機       │  1       │            │
├─┼────────────┼─────┤            │
│21│「大戰S2」遊戲機  │  1       │            │
├─┼────────────┼─────┤            │
│22│「島娘」遊戲機          │  1       │            │
├─┼────────────┼─────┤            │
│23│「HIBISCUS（777 ）」遊戲│  1       │            │
│  │機                      │          │            │
├─┼────────────┼─────┤            │
│24│「BEAST SAPP」遊戲機    │  1       │            │
├─┼────────────┼─────┤            │
│25│「BAR」遊戲機           │  1       │            │
├─┼────────────┼─────┤            │
│26│「GODZILLA」遊戲機      │  1       │            │
├─┼────────────┼─────┤            │
│27│「魔法」遊戲機          │  1       │            │
├─┼────────────┼─────┤            │
│28│「BINGOC」遊戲機        │  1       │            │
├─┼────────────┼─────┤            │
│29│「麻雀物語」遊戲機      │  1       │            │
├─┼────────────┼─────┤            │
│30│「日本職棒」遊戲│  1       │            │
│  │機                      │          │            │
├─┼────────────┼─────┤            │
│31│「ALADDIN」遊戲機       │  1       │            │
├─┼────────────┼─────┤            │
│32│「GAMERA」遊戲機        │  1       │            │
├─┼────────────┼─────┤            │
│33│「鑽石列車」遊戲機      │  1       │            │
└─┴────────────┴─────┴──────┘
附表二：
┌─┬────────────┬───────┬───────┐
│編│扣  押  物  名  稱      │  數量        │備       註   │
│號│                        │              │              │
├─┼────────────┼───────┼───────┤
│1 │代幣                    │機具內7,845 枚│              │
│  │                        │櫃臺內19,633枚│              │
├─┼────────────┼───────┼───────┤
│2 │現金17,725元            │              │在櫃臺扣得    │
├─┼────────────┼───────┼───────┤
│3 │現金3,500 元            │              │被告丁○○與機│
│  │                        │              │臺對賭所得    │
├─┼────────────┼───────┼───────┤
│4 │寄分卡（1000分）        │60張          │在櫃臺扣得    │
│  │寄分卡（200分）         │4張           │              │
├─┼────────────┼───────┤              │
│5 │刮刮樂（已刮過）        │300張         │              │
│  │刮刮樂（未刮）          │5張           │              │
├─┼────────────┼───────┤              │
│6 │客人來店登記表          │14張          │              │
│  │客人來店紀錄表          │1本           │              │
├─┼────────────┼───────┤              │
│7 │開洗分紀錄表            │300張         │              │
├─┼────────────┼───────┤              │
│8 │九同積分表              │21張          │              │
├─┼────────────┼───────┤              │
│9 │點數累計表              │2張           │              │
├─┼────────────┼───────┤              │
│10│客人集點紀錄表          │30張          │              │
├─┼────────────┼───────┤              │
│11│摸彩券登記表            │1張           │              │
├─┼────────────┼───────┤              │
│12│電玩轉數紀錄表          │5張           │              │
├─┼────────────┼───────┤              │
│13│電玩機臺補幣登記表      │1張           │              │
├─┼────────────┼───────┤              │
│14│每日營業額報表          │30張          │              │
│  │本（30）日日報表        │1張           │              │
├─┼────────────┼───────┤              │
│15│計算機                  │2台           │              │
├─┼────────────┼───────┤              │
│16│計分台遙控器            │2只           │              │
├─┼────────────┼───────┤              │
│17│洗分存證用相機（含2G記憶│1台           │              │
│  │卡1張）                 │              │              │
├─┼────────────┼───────┼───────┤
│18│監視器錄影主機          │1台           │在倉庫扣得    │
│  │監視器鏡頭              │12支          │在店內扣得    │
└─┴────────────┴───────┴───────┘

司法院資訊處製作；財團法人民間司法改革基金會備份。
